臺灣屏東地方法院民事裁定　　　　　 110年度消債清字第22號
聲　請　人
即 債務 人　王美珠　

代　理　人　賴俊佑律師
上列當事人因消費者債務清理事件聲請清算，本院裁定如下：
    主  文
債務人王美珠自110 年11月8 日中午12時起開始清算程序。
命司法事務官進行本件清算程序。
    理  由
一、按債務清理之協商或調解成立者，債務人不得聲請更生或清
    算。但因不可歸責於己之事由，致履行有困難者，不在此限
    。本條例施行前，債務人依金融主管機關協調成立之中華民
    國銀行公會會員，辦理消費金融案件無擔保債務協商機制與
    金融機構成立之協商，準用前二項之規定；債務人不能清償
    債務或有不能清償之虞者，於法院裁定開始更生程序或許可
    和解或宣告破產前，得向法院聲請依本條例所定清算程序，
    清理其債務；法院開始清算程序之裁定，應載明其年、月、
    日、時，並即時發生效力，消費者債務清理條例（下稱消債
    條例）第151 條第7 、9 項、第3 條、第80條前段、第83條
    第1 項分別定有明文。次按法院裁定開始清算程序後，得命
    司法事務官進行清算程序，必要時得選任律師、會計師或其
    他適當之自然人或法人一人為管理人，消債條例第16條第1
    項亦有明文。
二、本件聲請意旨略以：聲請人就新臺幣（下同）646,777 元債
    務有不能清償之情事，聲請人前於95年間，以書面向最大債
    權金融機構中國信託商業銀行股份有限公司請求依「中華民
    國銀行公會會員辦理消費金融案件無擔保債務協商機制」共
    同協商債務清償方案，嗣協商成立，約定還款條件為分80期
    清償，年利率3.88％，每月清償8,728 元，惟聲請人於協商
    成立後因失業無法負擔協商款而致毀諾。又其未經法院裁定
    開始更生程序或宣告破產，爰向本院聲請清算等語。
三、聲請人所主張之上開事實，業據其提出財產及收入狀況說明
    書、債權人清冊、財團法人金融聯合徵信中心當事人查詢個
    人資料（信用報告）回覆書、財政部南區國稅局105 至109
    年度綜合所得稅各類所得資料清單暨財產歸屬資料清單及勞
    工保險被保險人投保資料表等件為證。經查：
㈠、聲請人於95年11月毀諾，有債權人中國信託商業銀行股份有
    限公司陳報狀在卷可稽，而聲請人當時投保勞保於屏東縣餐
    飲業職業工會，顯未受僱於任何公司或商號，有前引勞保資
    料在卷足憑，堪認聲請人確有失業之情事而無法負擔協商款
    。本院審酌失業應非聲請人所得控制，應認其毀諾非可歸責
    於己之事由所生。
㈡、關於聲請人現在收入部分，聲請人稱從事臨時工，每月收入
    16,000元，雖未提出任何事證供參，惟聲請人108 至109 年
    均無所得，現投保勞保於屏東縣餐飲業職業工會，顯未受僱
    於任何公司或商號，堪信屬實。至聲請人之支出部分，聲請
    人主張其每月必要支出15,946元，雖未提出全部單據供本院
    審酌，惟與依消債條例第64條之2 第1 項規定，以110 年衛
    生福利部公告臺灣省每人每月最低生活費之1.2 倍計算之數
    額15,946元相符，應屬確實。
㈢、基上，聲請人既因不可歸責於己之事由，致履行上開協議顯
    有重大困難，且聲請人每月收入扣除必要支出費用後，僅餘
    54元（計算式：16,000－15,946＝54）。至聲請人名下固有
    國泰人壽保險股份有限公司之保單，有該公司保單帳戶價值
    一覽表可稽，惟本院審酌上開保單未解約前尚無法用以清償
    。而聲請人積欠之無擔保及無優先權債務已達1,587,281 元
    ，亦有債權人債權陳報狀可考，堪認聲請人確有不能清償債
    務或有不能清償之虞之情形，而有清算之原因。此外，本件
    又查無聲請人有消債條例第6 條第3 項、第8 條或第82條第
    2 項所定駁回清算聲請之事由存在，是聲請人聲請本件清算
    ，為有理由，應予准許。
四、綜上，聲請人聲請清算，為有理由，揆諸首開法條規定，爰
    裁定如主文第一項所示，並命司法事務官進行本件清算程序
    。
中    華    民    國   110    年    11    月    8     日
                  民事庭  法  官  曾吉雄
上為正本係照原本作成。
不得抗告。
中    華    民    國   110    年    11    月    8     日
                          書記官  潘豐益